# 关于出资担保的问题

提问人：yxc998 时间：2022-11-14 14:57:58
陈版，您好！有如下案例，不知道如何处理，特向您请教 。A公司与独立第三方合资成立项目公司，股权比例暂定30%:70%，同时A公司需要就第三方出资额提供信用证，第三方可以提供信用证金额 2 倍以内的资金，想请教一下，对于第三方提供的信用证金额对应的部分，是不是应该做为A公司的一项负债，合资公司仍可以作为权益处理。@chenyiwei

回答人：chenyiwei
“A公司需要就第三方出资额提供信用证，第三方可以提供信用证金额 2 倍以内的资金”，该资金是否只能要求A公司偿还，合资公司对此不承担向该第三方股东的还本付息责任？
具体处理还是取决于相关的协议和信用证的条款。